it: Funzionalità del costume da bagno: Cinghia regolabile; Design traspirante; Resistente al cloro; Cintura elastica; Silhouette lusinghiera; Leggero; Asciugatura rapida; Sistema di protezione solare SPF; Per vegani; Altro
da: Badetøjsfunktioner: Justerbar rem; Åndbart design; Klorresistent; Elastisk linning; Flatterende silhuet; Letvægts; Hurtigttørrende; UPF-solbeskyttelse; Vegansk; Andet
bg-BG: Характеристики на бански костюми: Регулируема каишка; Дишащ дизайн; Устойчив на хлор; Еластична талия; Прилягащ силует; Олекотен; Бързо съхнене; Слънцезащита UPF; Подходящ за вегани; Други
fr: Caractéristiques du maillot de bain: Sangle réglable; Design respirant; Résistant au chlore; Ceinture élastique; Silhouette flatteuse; Léger; Séchage minute; Protection solaire FPS; Convient aux végétaliens; Autre
es: Características del traje de baño: Correa regulable; Diseño transpirable; Resistente al cloro; Cintura elástica; Silueta favorecedora; Liviano; Secado rápido; Protección solar UPF; Producto vegano; Otros
nl: Kenmerken zwemkleding: Verstelbare band; Luchtig ontwerp; Chloorbestendig; Elastische tailleband; Flatterend model; Lichtgewicht; Sneldrogend; Bescherming tegen de zon; Geschikt voor veganisten; Andere
sl-SI: Značilnosti kopalk: Nastavljive naramnice; Dihajoča zasnova; Odporno na klor; Elastičen pas; Laskava silhueta; Lahke; Hitro sušenje; UPF zaščita pred soncem; Veganom prijazno; Drugo
pl: Charakterystyka stroju kąpielowego: Regulowany pasek; Oddychająca konstrukcja; Materiał odporny na chlor; Elastyczny pas; Modelująca sylwetka; Lekkie; Szybkoschnący; Ochrona przeciwsłoneczna UPF; Przyjazny dla wegan; Inne
th: คุณลักษณะของชุดว่ายน้ำ: สายรัดที่ปรับได้; การออกแบบที่ระบายอากาศได้ดี; ทนต่อคลอรีน; ขอบเอวยางยืด; โครงชุดแบบทำให้ดูสมส่วน; น้ำหนักเบา; แห้งเร็ว; ป้องกันแสงอาทิตย์ UPF; วีแกนรับประทานได้; อื่นๆ
de: Eigenschaften der Badebekleidung: Verstellbarer Riemen; Atmungsaktives Design; Chlorbeständig; Elastischer Bund; Schmeichelnde Silhouette; Leicht; Schnelltrocknend; UV-Sonnenschutz; Geeignet für Veganer; Sonstiges
lt-LT: Maudymosi kostiumėlio ypatybės: Reguliuojamas dirželis; Orui laidus dizainas; Atsparūs chlorui; Tamprus juosmuo; Estetiškas siluetas; Lengvi; Greitai džiūstantis; UPF apsauga nuo saulės; Tinka veganams; Kita
hr-HR: Značajke kupaćeg kostima: Podesivi remen; Prozračan dizajn; Otporno na klor; Elastični pojas; Laskava silueta; Lagano; Brzo sušenje; UPF zaštita od sunca; Pogodno za vegane; Ostalo
vi: Tính năng đồ bơi: Điều chỉnh được dây; Thiết kế thoáng khí; Kháng clo; Cạp co dãn; Tôn dáng; Hạng nhẹ; Sấy khô nhanh; Chống nắng UPF; Phù hợp với người ăn chay; Khác
cs: Vlastnosti plavek: Nastavitelný popruh; Prodyšný design; Odolné vůči chlóru; Elastický pas; Lichotivá silueta; Lehké; Rychlé schnutí; Ochrana před sluncem UPF; Vhodné pro vegany; Jiné
en: Swimwear features: Adjustable strap; Breathable design; Chlorine resistant; Elastic waistband; Flattering silhouette; Lightweight; Quick drying; UPF sun protection; Vegan friendly; Other
tr: Mayo özellikleri: Ayarlanabilir kayış; Nefes alan tasarım; Klora dayanıklı; Elastik kemer; İyi gösteren siluet; Hafif; Çabuk kuruma; UPF güneş koruması; Vegan dostu; Diğer
ro-RO: Caracteristici costume de baie: Curea reglabilă; Design respirabil; Rezistent la clor; Bandă elastică în talie; Croi măgulitor; Ușor; Uscare rapidă; Protectie solară UPF; Vegan; Altele
zh-CN: 泳装特点: 可调扣带; 透气设计; 抗氯气; 弹性腰带; 修身版型; 轻质; 速干; UPF 防晒; 人造革; 其他
fi: Uimapukujen ominaisuudet: Säädettävä hihna; Hengittävä muotoilu; Klooria kestävä; Joustava vyötärönauha; Imarteleva siluetti; Kevyt; Nopeasti kuivuva; UPF-aurinkosuoja; Vegaaniystävällinen; Muu
sk-SK: Vlastnosti plaviek: Nastaviteľný popruh; Priedušný dizajn; Odolný voči chlóru; Elastický pás; Lichotivá silueta; Ľahký; Rýchlo schnúci; UPF ochrana pred slnkom; Vhodné pre vegánov; Iné
nb: Badetøyfunksjoner: Regulerbar stropp; Pustende design; Klorbestandig; Elastisk linning; Smigrende silhuett; Lett; Hurtigtørkende; UPF-solbeskyttelse; Vegansk; Annet
pt-PT: Características de roupa de banho: Alça ajustável; Design respirável; Resistente ao cloro; Cintura elástica; Silhueta lisonjeira; Leveza; Secagem rápida; Proteção solar UPF; Adequado para veganos; Outro
sv: Detaljer för badkläder: Justerbar rem; Andningsbar design; Klorbeständig; Elastiskt midjeband; Smickrande siluett; Lättvikt; Snabbtorkande; UPF-solskydd; Veganvänlig; Övrigt
ko: 수영복 기능: 조절식 스트랩; 통기성 좋은 디자인; 내염소성; 신축성 있는 허리밴드; 매력적인 실루엣; 경량; 빠른 건조; UPF 자외선 차단; 비건 친화적; 기타
zh-TW: 泳衣特點: 帶子可調; 透氣設計; 耐氯; 彈性腰帶; 修身剪裁; 輕盈; 速乾; UPF 防曬; 素食友善; 其他
hu: Fürdőruha jellemzői: Állítható pánt; Légáteresztő anyag; Klórálló; Elasztikus derékrész; Előnyös sziluett; Könnyű; Gyorsan száradó; UPF fényvédelem; Vegánbarát; Egyéb
el: Χαρακτηριστικά για μαγιό: Ρυθμιζόμενος ιμάντας; Σχεδιασμός που αναπνέει; Ανθεκτικό στο χλώριο; Ελαστική ζώνη; Κολακευτική σιλουέτα; Μικρού βάρους; Γρήγορο στέγνωμα; UPF αντηλιακή προστασία; Χωρίς υλικά ζωικής προέλευσης; Άλλο
ru: Характеристики купальников: Регулируемый ремешок; Дышащая конструкция; Устойчив к хлору; Эластичный пояс; Облегающий силуэт; Легкий; Быстросохнущий; Защита от солнца UPF; Подходит для веганов; Другое
ja: 水着の特徴: 調節可能なストラップ; 通気性デザイン; 耐塩素性; 伸縮性のあるウエストバンド; 美しいシルエット; 軽量; 急速乾燥; UPF日焼け止め; ビーガン対応; その他
pt-BR: Características de trajes de banho: Alça ajustável; Design respirável; Resistente ao cloro; Cintura elástica; Silhueta lisonjeira; Leve; Secagem rápida; Proteção solar FPS; Vegano; Outro